【裁判字號】    99,監宣,7
【裁判日期】    990128
【裁判案由】    監護宣告
【裁判全文】
臺灣臺南地方法院民事裁定               99年度監宣字第7號
聲  請  人  甲○○
            乙○○
上列聲請人聲請監護宣告事件，本院裁定如下：
    主    文
宣告丙○○○（民國○○年○月○日生，身分證統一編號：Ｚ0000000
00號，住臺南市○區○○○路370巷19號11樓之3）為受監護宣告
之人。
選定聲請人甲○○（民國○○年○月○○日生，身分證統一編號：Ｚ00
0000000號，住臺南市○區○○○路370巷19號11樓之3）為受監
護宣告之人之監護人。
指定聲請人乙○○（民國○○年○○月○○日生，身分證統一編號：Ｚ0
00000000號，住臺南市○區○○路96號）為會同開具財產清冊之
人。
聲請費用新臺幣壹仟元由受監護宣告之人丙○○○負擔。
    理    由
一、按對於因精神障礙或其他心智缺陷，致不能為意思表示或受
    意思表示，或不能辨識其意思表示之效果者，法院得因本人
    、配偶、四親等內之親屬、最近一年有同居事實之其他親屬
    、檢察官、主管機關或社會福利機構之聲請，為監護之宣告
    ，民法第14條第1項定有明文。次按受監護宣告之人應置監
    護人。法院為監護之宣告時，應依職權就配偶、四親等內之
    親屬、最近一年有同居事實之其他親屬、主管機關、社會福
    利機構或其他適當之人選定一人或數人為監護人，並同時指
    定會同開具財產清冊之人，民法第1110條、第1111條第1項
    亦定有明文。
二、本件聲請意旨略以：聲請人甲○○、乙○○為丙○○○（民
    國○○年○月○日生，身分證統一編號：Ｚ000000000號，住臺南
    市○區○○○路370巷19號11樓之3）之長子及次子，因丙○○○於98年7月2日起罹患呼吸衰竭併呼吸器使用、慢性阻塞
    性肺部疾病併肺纖維化、高血壓、糖尿病等疾病，已不能為
    意思表示或受意思表示，或不能辨識其意思表示之效果，為
    此聲請對其為監護宣告。又聲請人甲○○為丙○○○之長子
    ，丙○○○長期與聲請人甲○○共同居住生活，為其主要照
    顧者，請求選任聲請人甲○○擔任其監護人。再聲請人乙○○係丙○○○之次子，丙○○○生病以前亦經常至聲請人乙○○家中短暫居住，亦為其照顧者之一，請求指定聲請人乙○○擔任會同開具財產清冊之人等語。
三、經查，聲請人甲○○、乙○○係丙○○○之長子及次子，業
    據其提出戶籍謄本在卷可憑，揆諸上開規定，聲請人為宣告
    丙○○○為監護宣告之人之聲請人資格，自無欠缺。經查，
    聲請人主張上情，業據其提出永和醫院診斷證明書、財團法
    人奇美醫院診斷證明書為憑，本院審驗丙○○○之精神狀況
    ，並依職權函請財團法人臺灣省私立臺南仁愛之家附設精神
    療養院指派該院精神科施仁雄醫師協助鑑定丙○○○之精神
    狀態，鑑定人施仁雄醫師參與丙○○○之精神狀態鑑定，認
    這是一個腦病變後遺症的個案，個案（指丙○○○）自我照
    顧能力呈明顯不足，精神狀態應達不能為意思表示或受意思
    表示，亦不能辨識其意思表示之效果之程度，可為監護宣告
    ，有附件之鑑定書可稽，故聲請人聲請對丙○○○為監護宣
    告為有理由，應予准許。
四、次查，聲請人甲○○（45年5月30日生，身分證統一編號：Ｚ
    00 0000000號，住臺南市○區○○○路370巷19號11樓之3）
    為受監護宣告之人丙○○○之長子，有戶籍謄本附卷可參，
    且經受監護宣告之人之親屬團體會議推定為受監護宣告之人
    丙○○○之監護人，有聲請人所提出之親屬團體會議推定監
    護人說明書、親屬系統表、親屬會議紀錄、親屬之戶籍謄本
    在卷可稽，又參酌受監護宣告之人丙○○○長期與聲請人甲○○共同居住生活，為其主要照顧者等情，認由聲請人甲○○擔任監護人，最能符合受監護宣告之人之最佳利益，爰選
    定聲請人甲○○為監護人；另聲請人乙○○（46年11月26日
    生，身分證統一編號：Ｚ000000000號，住臺南市○區○○路
    96號）係受監護宣告人丙○○○之次子，丙○○○生病以前
    亦經常至聲請人乙○○家中短暫居住，目前亦為其照顧者之
    一，並經受監護宣告之人之親屬團體會議推定為會同開具財
    產清冊之人，有聲請人所提出之親屬團體會議推定監護人說
    明書、親屬系統表、親屬會議紀錄、親屬之戶籍謄本在卷可
    稽，爰指定聲請人乙○○為會同開具財產清冊之人。
五、依民事訴訟法第608條第1項、第95條、第87條第1項，裁定
    如主文。
中    華    民    國    99    年    1     月    28    日
                   家事法庭   法  官  鄭  彩  鳳
正本係照原本作成。
如不服本裁定關於選定監護人及指定會同開具財產清冊之人等部
分，應於送達後十日內向本院提出抗告狀，並繳納抗告費新臺幣
1,000元；其餘關於宣告監護之部分，不得抗告。
中    華    民    國    99    年    1     月    28    日
                              書記官  黃  心  怡


司法院資訊處製作；財團法人民間司法改革基金會備份。
